臺灣臺中地方法院刑事判決　　　　　　　　　　　　　九十四年度易字第七一七號
　　公　訴　人　臺灣臺中地方法院檢察署檢察官
　　被　　　告　甲○○
右列被告因業務侵占等案件，經檢察官提起公訴（九十四年度偵字第四四四一號），
經本院合議庭裁定由受命法官獨任進行簡式審判程序，判決如左：
    主  文
甲○○於夜間侵入住宅竊盜，累犯，處有期徒刑捌月；又意圖為自己不法之所有，而
侵占對於業務上所持有之物，累犯，處有期徒刑柒月；應執行有期徒刑壹年壹月。
    犯罪事實
一、甲○○曾於民國八十七年間，因竊盜案件，經本院以八十七年度易字第三六五六
    號判決判處有期徒刑六月，並經臺灣高等法院臺中分院以八十七年度上易字第三
    ０四二號判決駁回上訴確定，後於八十九年間，復因贓物案件，經本院以九十年
    度中簡字第一一０號判決判處有期徒刑五月確定，前開二案件所處之刑經入監接
    續執行，於九十二年一月二十二日始執行完畢；詎猶不知悔改，於九十四年二月
    二十七日凌晨零時許之夜間，駕駛其所任職「信福瓦斯廚具行」所有之車牌號碼
    ＹＷ－一一六七號自小貨車，行經臺中縣大甲鎮○○路三清宮丙○之住處前，見
    該戶大門未關，認有機可乘，乃基於意圖為自己不法之所有，侵入丙○之住宅，
    並竊取丙○所有內置有新臺幣（下同）一千二百元、人民幣五、六百元、鑰匙一
    支、金融卡一張、存摺三本之皮包一只，得手後離去，適為已在屋外觀察之丙○
    發現，並經丙○記下上開自小貨車之車牌號碼後，始報警追查；甲○○竊得上開
    皮包後，將其中一千二百元取去花用完畢，其餘物品除人民幣加以燒燬外，餘均
    予丟棄於大排水溝中。另甲○○自九十四年二月二十三日起，即任職於臺中縣大
    甲鎮○○路一之五九號乙○○○所經營之「信福瓦斯廚具行」，擔任送貨員，負
    責載送瓦斯及收取瓦斯費等業務，為從事業務之人，其明知每日所收取之瓦期費
    用應全數繳交乙○○○收執，其於九十四年三月一日因載送瓦斯收取瓦斯費二千
    二百六十元，竟意圖為自己不法之所有，未將之繳回，並逕予侵占入己，且避不
    見面；經警據丙○之報案循線前往「信福廚具瓦斯行」詢問上開自小貨車係由何
    人駕駛，以追查竊盜案件時，復因而查悉上情；後於同年三月四日中午十二時許
    ，始在臺中縣大甲鎮○○路四二七號查獲甲○○，並自其身上扣得尚未花用完畢
    之七百元（業由乙○○○領回）。
二、案經臺中縣警察局大甲分局報告臺灣臺中地方法院檢察署檢察官偵查起訴。
    理  由
一、右揭犯罪事實，業據被告甲○○於本院審理時坦承不諱，核與被害人丙○、乙○
    ○○於警詢及偵查中指訴之被害情節相符，並有被害人乙○○○立具之贓物認領
    保管單及車牌號碼ＹＷ－一一六七號自小貨車之車籍資料作業詳細畫面各一紙在
    卷可稽，本件事證明確，被告犯行洵堪認定。
二、查被告侵入被害人丙○住宅竊盜，其犯罪時間係九十四年二月二十七日凌晨零時
    許，屬夜間，故核被告此部分所為，係犯刑法第三百二十一條第一項第一款之夜
    間侵入住宅竊盜罪；又查被告任職於乙○○○所經營之「信福瓦斯廚具行」，擔
    任送貨員，負責載送瓦斯及收取瓦斯費等業務，為從事業務之人，其侵吞業務上
    所收取之瓦斯費，核其此部分所為，係犯刑法第三百三十六條第二項之業務侵占
    罪。又被告曾於八十七年間，因竊盜案件，經本院以八十七年度易字第三六五六
    號判決判處有期徒刑六月，並經臺灣高等法院臺中分院以八十七年度上易字第三
    ０四二號判決駁回上訴確定，後於八十九年間，復因贓物案件，經本院以九十年
    度中簡字第一一０號判決判處有期徒刑五月確定，前開二案件所處之刑經入監接
    續執行，於九十二年一月二十二日始執行完畢，有臺灣高等法院被告全國前案紀
    錄表在卷可按，其於五年以內再犯本件有期徒刑以上之二罪，均為累犯，應依刑
    法第四十七條規定各加重其刑。爰審酌被告自制力薄弱，不思以青壯之身，自謀
    其力，自營生活，惟被竊物品之價值非鉅，對被害人所造成之損害尚屬輕微，其
    犯罪手段平和，所生危害非鉅，另侵占之金額僅二千二百六十元，被害人乙○○
    ○於偵查中亦表示願意原諒被告，其侵占之情節尚非重大，暨被告犯罪後坦承犯
    行，態度良好，及其犯罪之動機、目的、手段等一切情狀，分別量處如主文所示
    之刑，並定其應執行刑，以示懲儆。
據上論斷，應依刑事訴訟法第二百七十三條之一第一項、第二百九十九條第一項前段
，刑法第三百二十一條第一項第一款、第三百三十六條第二項、第四十七條、第五十
一條第五款，罰金罰鍰提高標準條例第一條前段，判決如主文。
中      華      民      國    九十四    年      五      月     十一     日
    臺灣臺中地方法院刑事第十三庭
                                    法  官  許  月  馨
右正本證明與原本無異。
如不服本判決，應於判決送達後十日內向本院提出上訴狀，上訴於臺灣高等法院臺中
分院( 須附繕本 )。
                                    書記官
中      華      民      國    九十四    年      五      月     十一     日
附錄論罪科刑法條
所犯法條：
刑法第三百二十一條第一項第一款：
犯竊盜罪而有左列情形之一者，處六月以上、五年以下有期徒刑：
一  於夜間侵入住宅或有人居住之建築物、船艦或隱匿其內而犯之者。
刑法第三百三十六條第二項：
對於業務上所持有之物，犯前條第一項之罪者，處六月以上五年以下有期徒刑，得併
科三千元以下罰金。
